臺灣新竹地方法院刑事判決
                                      109年度訴字第875號
公  訴  人  臺灣新竹地方檢察署檢察官
被      告  劉品義



上列被告因傷害案件，經檢察官提起公訴（109年度偵緝字第507
號），本院依簡式審判程序判決如下：
    主  文
劉品義犯傷害罪，處拘役伍拾日，如易科罰金，以新臺幣壹仟元
折算壹日。
    事實及理由
一、本件犯罪事實及證據，除證據並所犯法條應補充「被告於本
    院審理時之自白、車輛詳細資料報表1份」外，餘均引用檢
    察官起訴書之記載（如附件）。
二、論罪科刑
（一）核被告所為，係犯刑法第277條第1項之傷害罪。
（二）爰審酌被告僅因行車糾紛與證人詹家豪發生爭執，不思以
      理性方法解決，竟徒手毆打證人詹家豪，致證人詹家豪受
      有前述傷害，且未賠償證人詹家豪所受之損害或達成民事
      和解，實不足取，兼衡被告有服務業、餐飲業之工作經歷
      ，暨被告之犯罪動機、目的、手段、品行、生活狀況（警
      詢自陳家庭經濟狀況為小康）、智識程度為高職肄業等一
      切情狀，量處如主文所示之刑，並諭知易科罰金之折算標
      準，以資懲儆。
據上論斷，應依刑事訴訟法第273條之1第1項、第299條第1項前
段、第310條之2、第454條第2項，判決如主文。
本案經檢察官賴佳琪提起公訴，檢察官陳宏兆到庭執行職務。
中　　華　　民　　國　　110 　年　　2 　　月　　22　　日
                  刑事第六庭  法　官　王子謙
以上正本證明與原本無異。
如不服本判決應於收受本判決後20日內向本院提出上訴書狀，上
訴書狀應敘述具體理由。上訴書狀未敘述上訴理由者，應於上訴
期間屆滿後20日內補提理由書狀於本院（均須按他造當事人之人
數附繕本）「切勿逕送上級法院」。
中　　華　　民　　國　　110 　年　　2 　　月　　22　　日
                              書記官  廖宜君
附錄本案論罪科刑法條全文：
刑法第277條
傷害人之身體或健康者，處五年以下有期徒刑、拘役或五十萬元
以下罰金。
犯前項之罪，因而致人於死者，處無期徒刑或七年以上有期徒刑
；致重傷者，處三年以上十年以下有期徒刑。
（附件）
臺灣新竹地方檢察署檢察官起訴書
                                    109年度偵緝字第507號

    被　　　告　劉品義　男　32歲（民國00年0月00日生）
                        住○○市○○區○○里0鄰○○00號
                        居新北市○○區○○路0段000巷00號
                          8樓
                        國民身分證統一編號：Z000000000號
上列被告因傷害案件，業經偵查終結，認應提起公訴，茲敘述犯
罪事實及證據並所犯法條如下：
        犯罪事實
一、劉品義於民國 108 年 10 月 24 日 11 時許，在新竹縣竹
    北市高鐵七路旁，因與詹家豪發生行車糾紛，竟基於傷害犯
    意，徒手毆打詹家豪，致詹家豪受有鼻樑、右臉頰、後側頭
    皮、後腰部鈍挫傷及右眉處、左臉頰挫擦傷等傷害。
二、案經詹家豪訴由新竹縣政府警察局竹北分局報告偵辦。
        證據並所犯法條
一、被告劉品義坦承推擠告訴人詹家豪之事實，本案業據證人即
    告訴人詹家豪於警詢及偵查中指訴綦詳，並有東元醫療社團
    法人東元綜合醫院診斷證明書 1 紙、監視器光碟 1 片、警
    方監視器暨地圖截圖共 9 張及本署勘驗筆錄 1 份等在卷可
    資佐證，被告犯嫌堪以認定。
二、核被告所為，係犯刑法第277條第1項之傷害罪嫌。
三、依刑事訴訟法第251條第1項提起公訴。
    此　　致
臺灣新竹地方法院
中　　華　　民　　國　 109　　年　　 9 　　月　　25 　日
                              檢  察  官  賴佳琪
本件證明與原本無異
中　　華　　民　　國　　108 　年　　10 　　月　　7　　日
                              書　記　官  楊凱婷
附錄本案所犯法條全文
中華民國刑法第277條
（普通傷害罪）
傷害人之身體或健康者，處 3 年以下有期徒刑、拘役或 1 千元
以下罰金。
犯前項之罪因而致人於死者，處無期徒刑或 7 年以上有期徒刑
；致重傷者，處 3 年以上 10 年以下有期徒刑。